臺灣新北地方法院刑事判決
111年度審簡字第114號
公  訴  人  臺灣新北地方檢察署檢察官
被      告  翁鎮寰





上列被告因竊盜案件，經檢察官提起公訴（110年度偵緝字第306
5號、110年度偵緝字第3066號、110年度偵字第41395號），本院
受理後（111年度審易字第71號），經被告自白犯罪，本院認宜
以簡易判決處刑程序，判決如下：
　　主　文
翁鎮寰犯竊盜罪，累犯，處有期徒刑參月，如易科罰金，以新臺
幣壹仟元折算壹日；又犯竊盜罪，累犯，處拘役貳拾日，如易科
罰金，以新臺幣壹仟元折算壹日；又犯竊盜罪，累犯，處拘役伍
拾日，如易科罰金，以新臺幣壹仟元折算壹日。拘役部分，應執
行拘役陸拾日，如易科罰金，以新臺幣壹仟元折算壹日。
未扣案如附表所示之犯罪所得均沒收，於全部或一部不能沒收或
不宜執行沒收時，追徵其價額。
　　事實及理由
一、翁鎮寰意圖為自己不法之所有，基於竊盜之犯意，分別為下
    列行為：
　㈠於民國110年3月12日7時30分至22時期間內之某時，利用借住
    友人蔡德暉位於新北市林口區中山區248號4樓住處之機會，
    在上開房屋內，徒手竊取由蔡德暉管領而放置於該屋內之勞
    力士手錶1支、GUCCI皮帶1條（合計價值新臺幣【下同】11
    萬5,000元，已發還），得手後離去；
　㈡於110年3月14日0時35分許，在新北市○○區○○路0段00○0號1樓
    前，見姚秀亮所有而停放於該處之車牌號碼000-0000號普通
    重型機車，車鑰匙並未拔取，遂轉動該鑰匙以開啟該車置物
    箱，徒手竊取姚秀亮置於置物箱中之財物，得手後離去；嗣
    接續同一犯意，於同日2時34分許，在上開地點，再次轉動
    該車鑰匙以開啟該車置物箱，並徒手竊取姚秀亮置於置物箱
    中之財物，得手後離去，共竊得現金700元、家門鑰匙1串、
    機車鑰匙1串；
　㈢於110年4月23日20時59分許，在新北市○○區○○路0段00巷00號
    前，徒手竊取林亞岑所有而放置於車牌號碼000-0000號普通
    重型機車前置物籃內之OPPO廠牌手機1支（價值2萬元），得
    手後即步行至新北市板橋區大觀路2段與龍興街口，搭乘由
    陳冠曄(不知情之友人)騎乘之車牌號碼000-000號普通重型
    機車離去。
　㈣案經蔡德暉、林亞岑分別訴由新北市政府警察局林口分 局、
    板橋分局移送臺灣新北地方檢察署檢察官偵查起訴，本院改
    以簡易判決處刑。
二、被告翁鎮寰上揭犯行，有下列證據足資佐證：
　㈠被告於警詢、偵查中之供述及本院準備程序時之自白。
　㈡告訴人蔡德暉、被害人姚秀亮、告訴人林亞岑於警詢中之指
    述，及證人陳冠曄於警詢時之證述。
　㈢告訴人蔡德暉遭竊物品照片4張、通訊軟體對話紀錄翻拍照片
    14張。
　㈣監視錄影器畫面擷取照片、案發現場照片、被告照片共19張
    。
　㈤監視錄影器畫面擷取照片與翻拍照片共6張。
三、論罪科刑:
　㈠核被告就事實欄一、㈠㈡㈢所為，均係犯刑法第320條第1項之竊
    盜罪。被告就事實欄一、㈡所為之竊盜犯行，時間緊接，地
    點相同，先後侵害同一被害人之財產法益，各行為之獨立性
    極為薄弱，依一般社會健全觀念，在時間差距上，難以強行
    分開，在刑法評價上，以視為數個舉動之接續施行，合為包
    括之一行為予以評價，較為合理，為接續犯，僅論以一罪。
    又被告就事實欄一、㈠㈡㈢所為之各竊盜犯行間，犯意各別，
    行為互殊，應予分論併罰。
　㈡查被告前因施用毒品案件，經本院以106年度簡字第7524號判
    決判處有期徒刑6月確定，於107年12月30日徒刑執行完畢出
    監，又因施用毒品案件，經本院於108年7月2日以107年度簡
    字5631號判處應執行有期徒刑10月確定，至109年11月17日
    徒刑執行完畢，此有臺灣高等法院被告前案紀錄表1份在卷
    可稽，是被告於有期徒刑執行完畢後，5年內故意再犯本案
    有期徒刑以上之罪，為累犯。至司法院釋字第775號解釋，
    依解釋意旨，係指構成累犯者，不分情節，一律加重最低本
    刑，於不符合刑法第59條所定要件之情形下，致生行為人所
    受之刑罰超過其所應負擔罪責之個案，不符罪刑相當原則、
    比例原則，於此範圍內，在修正前，為避免發生上述罪刑不
    相當之情形，法院就該個案應裁量是否加重最低本刑，依此
    ，該解釋係指個案應量處最低法定刑、又無法適用刑法第59
    條在內減輕規定之情形，法院應依此解釋意旨裁量不予加重
    最低本刑，本案被告之犯罪情節，並無上開情事，尚無依解
    釋意旨裁量不予加重最低本刑之餘地，應依刑法第47條第1
    項規定加重其刑。
　㈢爰審酌被告不思以正途獲取所需，任意竊取他人物品，顯然
    欠缺尊重他人財產權之觀念，所為實不足取，且其雖未與被
    害人姚秀亮、告訴人林雅岑達成和解，犯罪所生損害未經填
    補，然已於犯後將竊得物品歸還告訴人蔡德暉，業據告訴人
    蔡德暉於警詢中陳述明確，且念其犯後已坦承犯行，知所悔
    悟，兼衡其素行、犯罪之動機、目的、手段、各次竊取財物
    之價值，暨被告高職肄業之智識程度，有個人戶籍資料查詢
    結果1份在卷可按，及其自陳家庭經濟勉持之生活狀況等一
    切情狀，分別量處如主文所示之刑，並皆諭知易科罰金之折
    算標準，暨定其應執行之刑併諭知易科罰金之折算標準，以
    資懲儆。
四、沒收:
　　末查，被告就事實欄一、㈡㈢所為，竊取之現金700元、家門
    鑰匙1串、機車鑰匙1串、OPPO廠牌手機1支，皆為其犯罪所
    得，未據扣案，亦未實際合法發還告訴人，應依刑法第38條
    之1第1項前段、第3項之規定宣告沒收，於全部或一部不能
    沒收或不宜執行沒收時，追徵其價額。至被告就事實欄一、
    ㈠所竊之勞力士手錶1支、GUCCI皮帶1條，已於犯後實際歸還
    告訴人蔡德暉，業據告訴人蔡德暉於警詢中陳述明確，爰依
    刑法第38條之1第5項規定，此部分不予宣告沒收。
五、依刑事訴訟法第449條第2項、第3項、第450條第1項，刑法
    第320條第1項、第41條第1項、第47條第1項、第51條第6款
    、第38條之1第1項前段、第3項，刑法施行法第1條之1，逕
    以簡易判決處刑如主文。
六、如不服本判決，得自收受送達之翌日起20日內向本院提出上
    訴狀，上訴於本院第二審合議庭（須附繕本）。
本案經檢察官謝承勳偵查起訴，由檢察官盧祐涵到庭執行職務。
中　　華　　民　　國　　111 　年　　3 　　月　　7 　　日
　　　　　　　　　刑事第二十五庭　法　官 王綽光
　　　　　　　　　
上列正本證明與原本無異。
                                  書記官  王嘉蓉
中　　華　　民　　國　　111 　年　　3 　　月　　8 　　日
附表：
編號 品項 被害人 數量及單位 價值（新臺幣） 1 現金 姚秀亮 700元 700元 2 家門鑰匙 姚秀亮 1串  3 機車鑰匙 姚秀亮 1串  4 OPPO廠牌手機 林亞岑 1支 2萬元 


附錄本案論罪科刑法條全文：
中華民國刑法第320條第1項
意圖為自己或第三人不法之所有，而竊取他人之動產者，為竊盜
罪，處5年以下有期徒刑、拘役或50萬元以下罰金。